臺灣屏東地方法院民事判決
110年度潮原簡字第47號
原      告  霍昊喆  
            霍昊宇  
            霍裘恩  
兼前列二人
法定代理人  宜妙惠  
原      告  孫貴英  
            霍忠義  
共      同
訴訟代理人  黃韡誠律師
被      告  姜思遠  

訴訟代理人  吳忠諺律師(法扶律師)  
上列當事人間因過失致死事件，經原告提起損害賠償刑事附帶民
事訴訟，經本院刑事庭裁定移送前來（110年度原交重附民字第1
號），本院於111年11月21日言詞辯論終結，判決如下：
　　主  文
原告之訴及假執行之聲請均駁回。
訴訟費用由原告負擔。
    事實及理由
一、原告方面：
㈠、原告主張被告於109年1月8日1時48分許，駕駛車牌號碼000-0
    0營業用大貨曳引車拖帶70-KD營業全拖車（下稱系爭聯結車
    ），停駛於屏東縣枋寮鄉台一線431.4K南向，被告本應注意
    在夜間無燈光設備或照明不清之道路，均應顯示停車燈光或
    反光標識，又無不能注意情事，竟未注意及此，即將系爭聯
    結車停放於上開道路路邊而未顯示停車燈光或反光標示，適
    訴外人霍金海騎乘車牌號碼000-0000號普通重型機車沿屏東
    縣枋寮鄉台一線路段同向（由北向南）由後駛至，霍金海閃
    避不及撞上系爭聯結車左側尾燈處，霍金海因而受有頭部外
    傷併顱内出血之傷害，於送醫急救到院前死亡，被告經臺灣
    屏東地方檢察署偵辦起訴，並經本院109年度原交訴字1 5 
    號刑事判決判處有期徒刑8月。被告善思遠就系爭交通事故
    之發生顯具過失且與被害人霍金海之死亡具有因果關係，原
    告等人請求被告負侵權行為之損害賠償責任，當有理由。
㈡、原告等人所得請求之各項損害及金額如下：　　
⑴、原告甲○○部分：原告甲○○為霍金海之配偶，支出喪葬費為131
    ,700元、扶養費為904,601元、精神上受有極大的痛苦，請
    求慰撫金100萬元。
⑵、原告丁○○及原告丙○○分別為霍金海之父母，受有大的精神上
    損害，請求精神慰撫金各100萬元；丁○○、丙○○除霍金海外
    有一子女，其等因霍金海死亡，而受有減少扶養費之損害，
    丁○○為1,167,960元、丙○○為1,421,455元。
⑶、原告己○○、戊○○、庚○○為霍金海之子女，因被告之過失行為
    ，年幼即喪父，請求精神慰撫金各80萬元；另戊○○、庚○○於
    系爭事故發生時，尚為未成年人，本應受霍金海扶養，因霍
    金海死亡，而受有減少扶養費之損害，戊○○為288,311元、
    庚○○為496,829元。
㈢、對被告抗辯之陳述：　　
⑴、又刑事判決所認定之事實，對民事訴訟並無拘束力，民事法
    院應就當事人主張之事實及所聲明之證據，自行調查斟酌，
    非不得為與刑事判決相反之認定，基此而論，被告援以本件
    車禍事故之刑事判決，辯稱其並無過失，顯然足不可採。
⑵、依本件財團法人成大研究發展基金會車輛行車事故鑑定研究
    中心鑑定報告書（下稱鑑定報告）之認定，被告就本件車禍
    事故有過失責任，且為肇事主因。因系爭聯結車停放的路段
    ，屬於夜間無燈光設備或照明不清之道路，依道路交通安全
    規則的規定，應顯示停車燈光或反光標識，惟系爭聯結車雙
    節拖車板台尾端所貼的反光條並不符合『反光標識』的資格。
    再者，被告自承其把雙黃燈關閉，顯認事故當時，系爭聯結
    車之拖車，沒有開啟警示燈。又因為機車的車燈照明約30-4
    0公尺，如果駕駛人看的到雙節拖車後端的板台，即使車速5
    0公里，也可以減速迴避撞擊，然而因為後拖車上載運輪狀
    物，所以後方駕駛人會因為後拖車上的「輪狀物」而忽略了
    在尚未到達『輪狀物』之前，即會碰到板台，因於事故路段近
    乎全然黑暗，視覺只會在車燈光線下看到後拖車上的『輪狀
    物』，而無法同時有效辨識板台，所以即使是正常的駕駛人
    也難以迴避撞擊拖車後方的板台。
⑶、系爭聯結車所載之拖車為為西元2004元11月出廠，依當時之
    法規，後方須安裝三角形反光標誌且須符合相關高度、間隔
    規定，惟檢視卷内屏東縣政府警察局枋寮分局刑案現場勘察
    報告之照片，及道路交通事故照片黏貼紀錄表等照片，皆可
    發現被告所駕駛發生事故之拖車，並未符合檢驗規定安裝三
    角形反光標誌，僅於拖車板架厚度寬之尾端安裝長型反光條
    ，顯然違反交通安全規則。再者，被告稱其每年皆有定期將
    其所駕駛之拖車送至相關單位檢驗，皆檢驗合格，且事發當
    下也未遭警方查核不法。惟査車輛檢驗合格並不代表肇事當
    下車輛為合格狀態，如同實務上改裝機車之情況，改裝機車
    經環保局勒令檢驗後，多數車主會將符合法規規範之機車部
    件重新換上後再去檢驗，經檢驗合格後再將不符法規規範之
    機車部件再換上，被告所提之拖車使用證，並不能證明肇事
    當下肇事拖車為合格狀態，又警方並非相關檢驗主管機關，
    事發當下僅就拖車使用證為形式上査核，況被告所提之拖車
    使用證，檢驗機關為經行政機關委託之民間檢驗機關，又一
    般坊間檢驗機關檢驗標準經常出現比主管機關寬鬆之情形，
    本件被告檢驗機關並非監理主管機關，其檢驗結果即被告所
    提之拖車使用證，容有疑義。
㈣、並聲明：
⑴、被告應給付原告甲○○2,036,301元，及自刑事附帶民事起訴狀
    繕本送達翌日起至清償之日止，按年利率5%計算之利息。
⑵、被告應給付原告丁○○2,167,960元，及自110年10月18日起至
    清償之日止，按年利率5%計算之利息。
⑶、被告應給付原告丙○○2,421,455元，及自110年10月18日起至
    清償之日止，按年利率5%計算之利息。
⑷、被告應給付原告己○○800,000元，及自110年10月18日起至清
    償之日止，按年利率5%計算之利息。
⑸、被告應給付原告戊○○1,088,311元，及自110年10月18日起至
    清償之日止，按年利率5%計算之利息。
⑹、被告應付原告庚○○1,296,829元，及自110年10月18日起至清
    償之日止，按年利率5%計算之利息。
⑺、訴訟費用由被告負擔。
⑻、原告等願供擔保，請准宣告假執行。
二、被告方面：　
㈠、依交通部公路總局車輛行車事故鑑定覆議會覆議意見書（下
    稱覆議意見書）之覆議意見，及臺灣高等法院高雄分院110
    年度原交上訴字第5號刑事判決（下稱高院刑事判決），均
    認以被告就本件事故之發生，並無過失，故原告等人之請求
    ，應無所據。
㈡、按覆議意見書之覆議意見認被害人霍金海駕駛普通重型機車
    ，夜間行經無照明路段，不當駛出路面邊線又未充分注意車
    前狀況，致由後碰撞停於路外（路肩）且車後貼有帶狀反光
    標識警示之平板是全拖車為肇事原因，被告駕駛系爭聯結車
    停於路外（路肩），且其平板式全拖車後貼有帶狀反光標識
    警示，無肇事原因。而臺灣高等法院高雄分院110年度原交
    上訴字第5號刑事判決，亦認定被告並無違反道路交通安全
    規則之情事，其所駕駛之營業全聯結車後方有反光標示，在
    沒有燈光照明情況下，也可以很清楚看到反光標示。至被告
    雖曾坦認其有過失，惟有關交通事故之鑑定，事涉專業，被
    告陳稱其因不懂，所以第一次鑑定委員會鑑定結果說他是次
    因，就按照鑑定結果承認了，是不能逕以與真實不符之自白
    或被害人家屬之意見，即作為不利於被告之認定，被告就本
    件車禍事故其並無過失。
㈢、鑑定報告不可採：
⑴、被告乙○○每年度均有定期將其所駕駛之拖車至相關檢驗單位
    進行檢驗並經檢驗合格，檢項目包含反光標識是否良好，位
    置合於規定，即被告所駕駛系爭拖車之設備裝置均符合相關
    安全法規之規定。且若被告所駕駛之拖車遭警方查獲有未定
    期進行檢驗或檢驗不合格之情形者，即會遭執法單位勒令停
    駛甚或吊扣牌照，而本件事發當時，警方有到場處理事故事
    宜，勢必已有先行查核被告之車輛有無核發檢驗合格之相關
    證明，是以亦徵被告所駕駛拖車之設備裝置（包含反光標識
    )均符合檢驗標準及相關規定。
⑵、高院刑事判決亦認同覆議意見並採為刑事案件之判斷依據，
    認定被告乙○○就本件事故並無過失而為無罪判決，惟上述鑑
    定報告竟完全悖於該覆議意見及刑事判決之認定，逕認被告
    於完全無路燈照明之道路路肩停車，未開啟警示燈號，為肇
    事原因，應無所據。
⑶、鑑定報告係以本案卷附之警方拍攝之事故現場照片來認定系
    爭車輛後方之反光貼條有無反光之樣式，然該現場照片亦係
    翻拍而來，且因照片拍攝角度之影響並無法完整呈現事故當
    時該反光貼條實際之反光現象，上述鑑定報告執以該卷附之
    照片即認定被告車輛之反光貼條並不符合反光標識規定，顯
    無所據。
⑷、鑑定報告既質疑於事發之無照明路段，被告拖車板台尾端所
    貼之反光貼條，在車燈燈光之照射下並沒有明顯反光樣式，
    又稱在近乎全黑的事發路段，後方駕駛人視覺上只會在車燈
    光線下看到拖車上之輪狀物而無法辨識拖車板台，何以在近
    乎全黑之路段，憑藉後方車燈之照明，後方駕駛人竟無法先
    行辨識貼有合乎交通法規規定之反光貼條之後方拖車板台，
    反而會先辨識到放置於拖車上毫無任何反光裝置之輪狀物？
    此顯有論述矛盾且不合邏輯之誤；且依該鑑定報告亦認以：
    「…因為機車的車燈照明約30-40公尺，如果駕駛人看的到雙
    節拖車後端的板台，即使車速50公里，也可以減速迴避撞擊
    …」，故倘被害人霍金海有注意車前狀況，依事發當時被告
    拖車板台貼有合乎法規之與車同寬之反光貼條、被害人機車
    車燈之照明距離，被告應可以事先為減速及閃避之動作而迴
    避撞擊，是以，本件被害人應有未注意車前狀況之過失。
⑸、又依上述覆議意見書及高院刑事判決均認定被告所駕駛之聯
    結車已按照相關道路交通安全規則之規定貼有反光標識警示
    ，對於夜間正常開啟車燈行駛於無照明路段之車輛而言，應
    無不能預見路外（路肩）前有障礙物之情事，故倘被害人霍
    金海騎乘機車於有開啟車燈之情形下行駛於事發之無照明路
    段，理應自一定之距離時即可發現前方停置有障礙物而得提
    前為適當之閃避措施；又倘被害人霍金海未違規行駛於道路
    邊線右側之路肩上，應即可閃避被告停置車輛之地點而不致
    發生本件憾事，惟上述鑑定報告卻忽略被害人霍金海騎乘機
    車於有開啟車燈之狀況下，疏於注意停放於前方貼有反光標
    識之被告車輛，而有未注意車前狀況之過失，似有偏頗之虞
    。
⑹、況上述鑑定報告關於本案事故責任之比例，認定被告於本案
    之肇事責任比例為60-70%，被害人霍金海之肇事責任比例為
    30-40%，然對於此肇事責任比例之判斷依據及推論過程為何
    並未有任何具體之論述；又依上述之覆議意見及刑事判決之
    認定，本件案發地點之路面邊線外並未設有禁止路邊停車之
    標誌，且被告乙○○所駕駛之聯結車後方貼有同車寬長度之紅
    色帶狀反光標識警示，故被告並無違反上開道路交通安全規
    則之情事，惟反觀被害人霍金海確有違規騎乘機車於道路邊
    線右側之路肩，於夜間行經無照明路段未充分注意車前狀況
    之過失而致生本件事故，是以，該鑑定報告意見就本件事故
    責任比例之認定似無所據，容有疑義。
㈣、縱認原告請求有理由，被告應負擔過失責任，則本件霍金海
    應就本件事故之發生負擔較高之過失責任，即霍金海負擔90
    %之過失責任，被告負擔10%之過失比例，而有過失相抵之適
    用。另對於原告請求之費用，關於喪葬費部分沒有意見，扶
    養費之計算方式亦沒有意見，精神撫金之請求過高，且被告
    業已給付10萬元予原告，此部分應於賠償金額扣抵之。
㈤、並聲明：
⑴、原告之訴駁回。
⑵、訴訟費用由原告負擔。
⑶、如受不利之判決，願供擔保請准宣告免予假執行。　　　
三、法院之判斷：
㈠、按因故意或過失，不法侵害他人之權利者，負損害賠償責任
    。故意以背於善良風俗之方法，加損害於他人者亦同。違反
    保護他人之法律，致生損害於他人者，負賠償責任。但能證
    明其行為無過失者，不在此限。不法侵害他人致死者，對於
    支出醫療及增加生活上需要之費用或殯葬費之人，亦應負損
    害賠償責任。被害人對於第三人負有法定扶養義務者，加害
    人對於該第三人亦應負損害賠償責任。不法侵害他人致死者
    ，被害人之父、母、子、女及配偶，雖非財產上之損害，亦
    得請求賠償相當之金額。民法第184條、第192條第1項、第2
    項、第194條定有明文。
㈡、被害人霍金海與被告於上揭時地發生系爭車禍乙節，為兩造
    所不爭執，並經本院依職權調閱被告涉犯過失致死刑事案件
    卷宗查核無誤。又被告業經本院109年度原交訴字第15號刑
    事判決其犯過失致人於死罪，處有期徒刑8月，經臺灣高等
    法院高雄高分院110年度原交上訴字第5號判處無罪在案（本
    院卷第17至21頁、第327至333頁）。本件原告就其主張，提
    出喪葬費用收據等件為證（本院卷第87頁），被告則以上開
    情詞置辯。是本件兩造爭執之處，應在於：1.系爭車禍之肇
    事責任應由何人負擔？2.原告得請求被告賠償之金額？審酌
    如下：　　　　
㈢、系爭車禍之肇事責任應由被害人霍金海負擔：　　
⑴、按刑事訴訟判決所認定之事實，固非當然有拘束民事訴訟判
    決之效力，但民事法院調查刑事訴訟原有之證據，而斟酌其
    結果以判斷事實之真偽，並於判決內記明其得心證之理由，
    即非法所不許（最高法院49年臺上字第929號判例意旨參照
    ），故本院自得調查刑事訴訟中原有之證據，斟酌其結果以
    判斷其事實。再按因故意或過失，不法侵害他人之權利者，
    負損害賠償責任；不法侵害他人之身體、健康、名譽、自由
    、信用、隱私、貞操，或不法侵害其他人格法益而情節重大
    者，被害人雖非財產上之損害，亦得請求賠償相當之金額，
    民法第184條第1項前段、第195條第1項前段分別定有明文。
    又當事人主張有利於己之事實者，就其事實有舉證之責任，
    民事訴訟法第277條前段亦有明文。民事訴訟如係由原告主
    張權利者，應先由原告負舉證之責，若原告不能舉證，以證
    實自己主張之事實為真實，則被告就其抗辯事實即令不能舉
    證，亦應駁回原告之請求（最高法院82年度台上字第1723號
    判決參照）；民法第184條第1項前段規定，侵權行為之成立
    ，須行為人因故意過失不法侵害他人權利，亦即行為人須具
    備歸責性、違法性，及不法行為與損害間有因果關係，始能
    成立，且主張侵權行為損害賠償請求權之人，對於侵權行為
    之成立要件應負舉證責任（最高法院100年度台上字第328號
    判決意旨參照）。
⑵、原告主張被告應負過失責任，係認系爭聯結車之拖車後方的
    反光標誌不符規定，無法反光等語，被告則以前揭詞置辯，
    經查，本院函詢交通部公路總局高雄區監理所就營業全拖車
    後方未安裝三角形反光標誌是否違反道路交通安全規則，該
    所表示依道路交通安全規則第39條第14款業就汽車申請牌照
    檢驗之項目及基準敘明：「曳引車、經核可附掛拖車之小型
    車及拖車除依照一般汽車檢驗規定外，其聯結設備應完善；
    拖車煞車效能平衡度合於規定；煞車燈、方向燈、號牌燈、
    車寬燈、倒車燈、尾燈、危險警告燈及反光標識良好，位置
    合於規定。」：其中，拖車後方裝置反光標誌應符合「車輛
    型式安全審驗管理辦法」所載「車輛燈光與標誌檢驗」規定
    ，查三角形反光標誌、適用於拖車，而非三角形反光標誌適
    用於汽車，若拖車裝置該項目可與其他後方燈具組合亦適用
    等語，此有該所111年11月16日高監車字第1110260177號函
    在卷可稽（見本院卷第381頁），是依上開說明，反光標誌
    並無形狀的限制，僅需有反光的效果即可，而系爭聯結車，
    定期均經檢驗單位檢驗合格，此有拖車使用證在卷可稽（見
    本院卷第357頁），足信系爭聯結車之拖車，其後方的反光
    標誌，符合相關規範。原告雖主張檢驗合格不代表肇事當事
    車輛為合格狀態及民間檢驗廠的檢驗較為寬鬆不得作為合格
    的認定等語，然本件事故於109年1月8日發生，系爭拖車於1
    08年12月10日方檢驗合格，有上開拖車使用證可參，則於檢
    驗合格後不到1個月即會有不合格的狀態，應屬非常態之事
    實，應由原告舉證，另民間檢驗廠係由交通部委任辦理，原
    告主張其檢驗有不確實之情，亦未提出任何證據證明之，礙
    難為有利於其之認定。
⑶、又本件原告雖另聲請送財團法人成大研究發展基金會為鑑定
    ，然該鑑定報告，有下列疑義，礙難認定被告有過失：
①、鑑定報告認定雖認定系爭車輛後方之反光貼條有無反光之樣
    式，然因照片拍攝角度之影響並無法完整呈現事故當時該反
    光貼條實際之反光現象，上述鑑定報告執以該卷附之照片即
    認定被告車輛之反光貼條並不符合反光標識規定，顯無所據
    。況高院刑事判決，於理由中已載明「警方即時至現場後，
    在上揭之天候、光線、道路型態均無變化情況下，依事故現
    場照片編號1、2、3、5所示，被告所駕駛之營業全聯結車之
    後方確貼有紅色帶狀反光標識警示，且不論遠近距離之照片
    ，自後方觀之皆甚明顯」，此有該刑事判決可稽，鑑定報告
    認定與上開刑事判決不同，其僅因照片沒有明顯呈現反光的
    樣式，而未考量拍攝角度等問題，即逕認該反光不符合反光
    標識，尚有未洽。
②、又鑑定報告既質疑於事發之無照明路段，被告拖車板台尾端
    所貼之反光貼條，在車燈燈光之照射下並沒有明顯反光樣式
    ，然又稱在近乎全黑的事發路段，後方駕駛人視覺上只會在
    車燈光線下看到拖車上之輪狀物而無法辨識拖車板台，何以
    在近乎全黑之路段，憑藉後方車燈之照明，後方駕駛人竟無
    法先行辨識在前方貼有合乎交通法規規定之反光貼條之拖車
    板台，反而會先辨識到放置於拖車上距離較遠毫無任何反光
    裝置之輪狀物，此顯有論述矛盾且不合邏輯之誤。
③、另鑑定報告提到系爭車輛係停放於道路邊線外側的路肩上，
    其並未論究該處是否係禁止停車之處，若非禁止停車處，則
    系爭車輛停放於該處，顯並未違反交通安全規則，鑑定報告
    就此未為說明，即逕認被告應負過失責任，稍嫌速斷。
⑷、再者，本件刑事部分，於臺灣高等法院高雄分院110年度原交
    上訴字第5號認認定被告無罪理由略以：事故發生時，被告
    將車輛停放於未設有禁止路邊停車之路面邊線外，且系爭聯
    結拖車後方有反光標示，在沒有燈光照明情況下，也可以很
    清楚看到反光標示，霍金海夜間行經無照明路段，不當駛出
    路面邊線又未充分注意車前狀況，致由後碰撞停於路外(路
    肩)且車後貼有帶狀反光標識警示之平板式全拖車，依卷內
    之證據尚不能證明被告駕駛本案聯結車有何具體違反交通規
    則之行為，被告本得信賴其他用路人亦會遵守交通規則，對
    被害人所騎乘之機車因夜間行經無照明路段，不當駛出路面
    邊線又未充分注意車前狀況，致由後碰撞其停於路肩且車後
    貼有帶狀反光標識警示之聯結車，既無從預見而採取適當之
    預防或迴避之措施，以避免本件事故之發生，自不應課予被
    告負有防範或避免結果發生之義務或歸責於被告，故依開上
    刑事判決，霍金海之既亡結果並非被告之過失行為所致。
⑸、本院認依屏東縣政府警察局枋寮分局109年2月10日枋警偵字
    第10930201000號函暨檢附之現場勘察報告、照片及勘查採
    驗同意書等資料（見刑事相卷第125至167頁），霍金海所騎
    乘之AEM-9385號普重機車前輪部分向車尾方向擠壓變形、左
    前避震器上有擦抹痕、前擋泥板上翹及前擋板破裂，毀損部
    位主要位於車頭；另檢視左後側、右後側及後側車身，均未
    發現明顯毀損情形及刮地痕，另被告所駕駛之營業全聯結車
    左後側，含左後板台輪、防捲護欄、左後車燈毀損，另左後
    板台輪檔泥板上、左後側斷落之防捲護欄原靠車尾外側部分
    可見有紅色疑似外附漆，與被害人上開之機車外觀（紅色）
    顏色相似等節，而交通部公路總局於110年11月26日以路覆
    字第1100132645號函檢附該局車輛行車事故鑑定覆議會意見
    ，認：「依現場照片、刑案現場勘查報告等資料顯示之，肇
    事二車倒停位置、相對車損與掉落物位置等情況研判，肇事
    二車碰撞地點係為道路中央設有分向島雙向六線道並劃有機
    慢車道無照明路段之路外(路肩），姜車（即被告車）所牽
    引之平板式全拖車停放於路外(路肩），且其車後貼有同車
    寬長度之紅色帶狀反光標識警示(符合道路交通安全規則第1
    12條第1項第12款），對夜間正常開啟車燈行駛於無照明路
    段之車輛而言，應無不能預見路外(路肩)前有障礙物之情事
    。爰此，研議認為，霍車（即被害人車）夜間行經無照明路
    段，不當駛出路面邊線又未充分注意車前狀況，致由後碰撞
    停於路外(路肩)且車後貼有帶狀反光標識警示之平板式全拖
    車，顯有疏失；另姜車停於路外(路肩），且其平板式全拖
    車後方貼有帶狀反光標識警示，遭駛出路面邊線之車輛碰撞
    ，無法防範」，並認：被害人「駕駛普通重型機車，夜間行
    經無照明路段，不當駛出路面邊線又未充分注意車前狀況，
    致由後碰撞停於路外(路肩)且車後貼有帶狀反光標識警示之
    平板式全拖車，爲肇事原因」、被告「駕駛營業全聯結車停
    於路外(路肩），且其平板式全拖車後方貼有帶狀反光標識
    警示，無肇事因素」等旨（見高院刑事卷第225至231頁），
    亦與上述相關事證相符，足信被告系爭聯結車停於路肩且車
    後貼有帶狀反光標識警示並無何具體違反交通規則之行為，
    並無何肇事因素。
⑹、是被害人霍金海之死亡結果並非因被告之過失行為所致，又
    原告於復未再提出其他證據，證明被告之行為合於故意或過
    失侵權行為之構成要件，則原告請求被告賠償此部分之損害
    ，即屬無據。
四、綜上所述，依卷內之資料及證據，尚不足以證明被告有過失
    之行為，因而致被害人霍金海死亡，進而得認被告應負民法
    上之侵權責任；既原告復未能提出其他證據證明被告有上開
    原告所主張之傷害行為，則原告依民法第184條第1項、第2
    項、第185條、第188條、第192條之規定，分別請求：如原
    告聲明所示，均無理由，應予駁回。則原告等人聲請假執行
    已失所依附，併予駁回。
五、本件判決之事證已臻明確，兩造其餘攻擊防禦方法，經審酌
    後，認均與判決結果無影響，爰不一一論述。 　　
六、本件原告係於刑事訴訟程序提起民事訴訟，經本院刑事庭裁
    定移送前來，依刑事訴訟法第504條第1項規定，原無庸繳納
    裁判費，因原告有追加起訴，故關於訴訟費用負擔部分，諭
    知如主文第2項所示。 　　
中　　華　　民　　國　　111 　年　　12　　月　　5 　　日
                 潮州簡易庭   法　官 吳思怡
以上正本係照原本作成。
如不服本判決，應於送達後20日內，向本院提出上訴狀並表明上
訴理由，如於本判決宣示後送達前提起上訴者，應於判決送達後
20日內補提上訴理由書（須附繕本）。如委任律師提起上訴者
，應一併繳納上訴審裁判費。
中　　華　　民　　國　　111 　年　　12　　月　　5 　　日

                                  書記官　蔡進吉